---
title: "Tidy Tuesday (ver. Japan.R 2021) "
output: github_document
---

- tidyverseのパッケージ群を用いたデータ処理や可視化に慣れ親しむイベント……のJapan.R版
- [本家](https://twitter.com/hashtag/tidytuesday)では週替わりのデータをテーマに参加者各位がTwitter上で成果を共有中
- 今回はJapan.R 2021運営メンバーで企画し、グループワークとして実施

参加登録は <https://japanr.connpass.com/event/230722/> から。


## 趣旨

- 参加型企画でわいわい楽しくやろう
- Tidy Tuesdayを体験してJapanRを通じて世界を意識してみよう

## お題: Netflix titles

Zoomのブレイクアウトルームで仲間と共に分析しよう

- 過去にNetflixで公開されたMovieやTV Showに関するデータセット
- ネタに困ったら[Issue](https://github.com/atusy/tidytuesday-netflix/labels/Tidy%20Tuesday)へGO!
- 成果はTwitter [#JapanR](https://twitter.com/hashtag/JapanR?f=live) で共有しよう
    - 誹謗中傷やハラスメントはダメゼッタイ

```{r, echo=FALSE}
# CSVファイルのダウンロードと読み込み
# pinsパッケージを使ってキャッシュしておく
csv <- file.path(
  "https://raw.githubusercontent.com/rfordatascience/tidytuesday",
  "master/data/2021/2021-04-20/netflix_titles.csv"
)
board <- pins::board_url(c(netflix = csv))
netflix <- readr::read_csv(
  pins::pin_download(board, 'netflix'),
  show_col_types = FALSE
)

netflix_types <- netflix |>
  purrr::map_chr(typeof) |>
  tibble::enframe("列名", "型")

netflix_desc <- c(
  show_id = "固有ID。行ごとに値が異なる",
  type = '"Movie"または"TV Show"',
  title = "タイトル",
  director = "監督",
  cast = "出演者（カンマ区切り）",
  country = "国（カンマ区切り）",
  date_added = "Netflixに追加された日",
  release_year = "実際の公開年",
  rating = "対象年齢のレーティング（[参考](https://www.primevideo.com/help/ref=atv_hp_nd_nav?language=ja_JP&nodeId=GFGQU3WYEG6FSJFJ)）",
  duration = "長さ・期間など",
  listed_in = "ジャンル（カンマ区切り）",
  description = "概要"
) |>
  tibble::enframe("列名", "概要")

if (!setequal(netflix_types[["列名"]], netflix_desc[["列名"]])) {
  stop("列名が不一致")
}

netflix_types |>
  dplyr::left_join(netflix_desc, "列名") |>
  knitr::kable()
```
### 入手方法

```{r, eval=FALSE}
readr::read_csv(
  file.path(
    "https://raw.githubusercontent.com/rfordatascience/tidytuesday",
    "master/data/2021/2021-04-20/netflix_titles.csv"
  ),
  show_col_types = FALSE
)
```

### 分析例

#### Twitter

Search: [#tidytuesday netflix](https://twitter.com/search?q=%23tidytuesday%20netflix&src=typed_query&f=top)

#### By Atusy

コードは [README.md](README.md) を参照

```{r, echo=FALSE}
"README_files/figure-gfm" |>
  fs::dir_ls(regexp = ".*[.]png$") |>
  knitr::include_graphics()
```

## ENJOY!

終了後はJapan.R本編開始までDiscordで感想戦しましょう！






